臺灣花蓮地方法院刑事判決
111年度原簡上字第10號
上  訴  人  
即  被  告  李來富



選任辯護人  蘇彥彰律師（法扶律師）          
上列上訴人即被告因妨害自由案件，不服本院民國111年3月31日
111年度花原簡字第27號第一審刑事簡易判決（偵查案號：110年
度偵字第5499號），提起上訴，本院管轄之第二審合議庭判決如
下：
    主  文
上訴駁回。
李來富緩刑貳年。
    事實及理由
一、本案犯罪事實、證據及理由，除證據部分增列被告李來富於
    本院審理時之自白外（見簡上卷第115頁），其餘均引用如
    附件原審判決之記載。本案經本院審理結果，認第一審判決
    以被告犯恐嚇危害安全罪，處拘役50日，如易科罰金，以新
    臺幣1000元折算1日，核其認事用法及量刑之諭知均無不當
    ，應予維持。
二、上訴意旨略以：被告已於民國111年4月14日至告訴人田忠偉
    家中協調和解，雙方同意和解，告訴人也同意撤回告訴，請
    撤銷原審判決，改判無罪等語。
三、按告訴乃論之罪，告訴人於第一審辯論終結前，得撤回其告
    訴，刑事訴訟法第238條第1項定有明文。查被告本案所涉刑
    法第305條恐嚇危害安全罪，非告訴乃論之罪，告訴人縱撤
    回告訴，亦不生撤回之效力，先予敘明。
四、本院查：
　㈠被告於本院二審審理程序自白犯罪，且有原審判決所載證據
    在卷可佐，足認被告自白與事實相符，堪以採信，本案事證
    明確，被告犯行已堪認定，應依法論科；是被告提起上訴主
    張撤銷原審判決，改判無罪，顯無理由。
　㈡又按量刑之輕重，係屬事實審法院得依職權自由裁量之事項
    ，苟已斟酌刑法第57條各款所列情狀，而未逾越法定刑度，
    不得遽指為違法（最高法院72年台上字第6696號判例意旨參
    照）。且法院對於被告為刑罰裁量時，必須以行為人之罪責
    為依據，而選擇與罪責程度相當之刑罰種類，並確定與罪責
    程度相稱之刑度。縱使基於目的性之考量，認定有犯罪預防
    之必要，而必須加重裁量時，亦僅得在罪責相當性之範圍內
    加重，不宜單純為強調刑罰之威嚇功能，而從重超越罪責程
    度為裁判，務求「罪刑相當」。且在同一犯罪事實與情節，
    如別無其他加重或減輕之原因，下級審量定之刑，亦無過重
    或失輕之不當情形，則上級審法院對下級審法院之職權行使
    ，原則上應予尊重（最高法院85年度台上字第2446號判決意
    旨參照）。
　㈢原判決已審酌被告本案發生之原因、實行犯罪之手段、坦承
    犯行之犯後態度、生活狀況、智識程度、前科素行等一切情
    狀，量處上述之刑，經核並無逾越法定刑之範圍或有顯然失
    當之情形，並無顯不相當之情事，應屬允洽。被告雖於原審
    判決後，與告訴人達成和解，有和解書附卷可稽（見簡上卷
    第15頁），為原審未及審酌，惟經本院綜合判斷，此部分縱
    納入量刑審酌事項，對原判決之量刑仍不生影響，故被告此
    部分上訴為無理由，應予駁回。　
五、末查，被告前未曾因故意犯罪而受有期徒刑以上刑之宣告之
    情，有臺灣高等法院被告前案紀錄表存卷可佐。被告既已與
    告訴人達成和解，足認被告已取得告訴人之原諒，復坦承犯
    行，堪認被告經此刑之宣告後，應能知所警惕而無再犯之虞
    ，本院認其所受刑之宣告以暫不執行為適當，爰依刑法第74
    條第1項第1款之規定，併宣告緩刑2年，以啟自新。
據上論斷，應依刑事訴訟法第455條之1第1項、第3項、第368條
、第373條，判決如主文。
本案經檢察官黃蘭雅聲請以簡易判決處刑，檢察官簡淑如到庭執
行職務。
中　　華　　民　　國　　111 　年　　11　　月　　23　　日
                  刑事第二庭  審判長  法　官  黃柏憲
                                      法  官  蔡瑞紅
                                      法  官  黃夢萱
上列正本證明與原本無異。
本件不得上訴。
中　　華　　民　　國　　111 　年　　11　　月　　23　　日
                                      書記官  張亦翔  
附錄本案論罪科刑法條全文：
刑法第305條
以加害生命、身體、自由、名譽、財產之事恐嚇他人，致生危害
於安全者，處二年以下有期徒刑、拘役或九千元以下罰金。